【裁判字號】    97,上易,444
【裁判日期】    970729
【裁判案由】    損害債權
【裁判全文】
臺灣高等法院高雄分院刑事判決         97年度上易字第444號
上  訴  人  臺灣高雄地方法院檢察署檢察官
上  訴  人
即  被  告  丁○○
選任辯護人  邱超偉律師
            石繼志律師
被      告  丙○○
選任辯護人  康進益律師
上列上訴人因被告損害債權案件，不服臺灣高雄地方法院96年度
易字第2402號中華民國97年4 月8 日第一審判決（起訴案號：臺
灣高雄地方法院檢察署95年度偵字第28358 號），提起上訴，本
院判決如下：
     主  文
上訴駁回。
     事  實
一、丁○○於民國83年2 月3 日開立面額新臺幣（下同）320 萬
    元之本票1 紙（票號：160182）予乙○○作為借款之擔保，
    嗣經乙○○於93年8 月10日持該本票向臺灣高雄地方法院聲
    請本票裁定准予強制執行，而獲核發93年度票字第14149 號
    裁定：「相對人（即丁○○）於民國83年2 月3 日簽發之本
    票，內載憑票交付聲請人（即乙○○）新臺幣320 萬元，及
    自民國83年2 月4 日起至清償日止，按年息百分之6 計算之
    利息，得為強制執行」。該本票裁定經送達於丁○○收受後
    於93年9 月8 日確定。嗣乙○○向丁○○催討前揭款項未果
    ，遂以前開本票裁定為執行名義，聲請就前開本票裁定債權
    金額150 萬元之範圍內，就丁○○之財產為強制執行，因執
    行金額不足清償債權，經臺灣高雄地方法院於94年5 月24日
    核發94年度執字第3571號債權憑證。詎債務人丁○○於95年
    6 月30日自其母許吳美汝繼承如附表所示之不動產後，明知
    其積欠乙○○之債務尚未清償，而乙○○已取得上開具有強
    制執行名義之本票裁定及債權憑證，竟基於意圖損害債權人
    乙○○債權之犯意，於將受強制執行之際，委由不知情之代
    書莊振昌，而處分其所有如附表所示之財產，即將附表編號
    一所示之不動產於95年8 月16日設定最高限額為200 萬元之
    第2 順位抵押權予不知情之丙○○，及於95年8 月24日將附
    表編號二所示之不動產設定最高限額為200 萬元之第1 順位
    抵押權予不知情之丙○○。丁○○更分別於95年9 月1 日、
    95年9 月5 日將上開不動產以買賣為原因辦理所有權移轉登
    記予不知情之丙○○，用以償還其積欠丙○○之債務。嗣因
    乙○○查知丁○○有繼承如附表之不動產而聲請強制執行，
    經臺灣高雄地方法院於95年9 月12日，函知乙○○上開不動
    產業已移轉第三人等情。
二、案經乙○○訴由臺灣高雄地方法院檢察署檢察官偵查起訴。
     理  由
一、程序部分：
(一)、本件告訴合法：
 1、按刑事訴訟法第232 條規定，犯罪之被害人，得為告訴；所
    稱被害人云者，固指因犯罪行為其權益受直接之侵害者而言
    ，不包括因此項犯罪而間接或附帶受害之人在內。然其權益
    之受害，究係直接受害，抑間接或附帶受害，則應依告訴意
    旨所指訴之事實，從形式上觀察其權益能否直接受有損害之
    虞，為判別之準據（最高法院84年度台上字第3060號判決意
    旨參照）。
 2、被告丁○○辯護意旨雖陳：「乙○○聲請強制執行之150 萬
    元債權，係於91年2 月10日由乙○○之女林筱婷移轉給乙○○，且該債權轉讓同意書於96年9 月5 日隨同刑事附帶民事
    起訴狀一併送達丁○○，依民法第297 條之規定，該債權轉
    讓同意書於96年9 月5 日送達丁○○時，始對丁○○發生效
    力，故乙○○於95年9 月6 日提起本案毀損債權罪告訴時，
    並非犯罪被害人，依法並無告訴權」云云。惟查上開本票裁
    定及債權憑證上所載之聲請人（債權人）均為告訴人乙○○
    ，足見告訴人確屬被告之債權人，且已依法取得上開執行名
    義，則告訴人既屬本件損害債權案件之被害人，自得依法告
    訴。至於上開辯護意旨所陳係屬本票之原因法律關係，惟因
    本票未載受款人者，執票者皆得依法行使本票債權，則執票
    之告訴人既取得上開本票准予強制執行之裁定，即屬犯罪被
    害人，本件告訴自屬合法。
(二)、證據能力：
 1、證人乙○○於95年10月4 日偵查中經具結之陳述，並未曾提
    及檢察官在偵查時有不法取供之情形，且亦無證據足以證明
    證人上開陳述有顯不可信之情況，證人於原審及本院復已到
    庭接受詰問，足可認定業已保障被告詰問權，依刑事訴訟法
    第159 條之1 第2 項規定，自得為證據。
 2、證人乙○○於96年5 月23日、5 月30日偵查中陳述，為被告
    以外之人於審判外之陳述，均未具結，依刑事訴訟法第158
    條之3 規定，無證據能力。
 3、其他後述關於證人於審判外之陳述及卷附書證即書面之傳聞
    證據等部份，檢察官、辯護人、被告均於本院審理調查上開
    證據時，就此證據能力均表示無意見，且本院認為以之作為
    本件論証之證據，均與待證事實具有關聯性，作為本案之證
    據亦屬適當，依刑事訴訟法第159 條之5 第1 項規定，自得
    為證據。
二、有罪部分（即被告丁○○部分）：
(一)、訊據上訴人即被告丁○○固坦承系爭本票為其所簽發，惟否
    認上開損害債權犯行，辯稱：伊於83年間向告訴人乙○○借
    得之款項，係供其前夫黃志旭所使用，89年伊與黃志旭離婚
    後，有聽說伊公公黃學習有賣房子將前開債務清償告訴人，
    但未寫收據，亦未將本票取回；伊不知告訴人就系爭本票有
    向法院聲請本票裁定，也不知告訴人對伊財產有聲請強制執
    行云云。然查：
 1、被告丁○○於83年2 月3 日簽發系爭本票，嗣因未獲兌現付
    款，告訴人遂於93年8 月10日持該本票向原審法院聲請本票
    裁定准予強制執行，而獲核發93年度票字第14149 號裁定，
    該本票裁定經送達於丁○○收受後，於93年9 月8 日確定等
    情，業據證人即告訴人乙○○於原審結證明確，並經原審法
    院調閱上開民事本票裁定卷查明（有聲請狀、本票影本、上
    開本票裁定、送達證書等件，附於原審法院93年度票字第14
    149 號卷），又被告丁○○於90年6 月5 日將戶籍遷入高雄
    縣鳥松鄉○○路81之12號5 樓，並於95年3 月7 日將戶籍遷
    入高雄縣鳳山市○○街95巷7 號一節，有其戶籍謄本、個人
    戶籍資料查詢結果在卷（偵卷第78、89頁），雖被告丁○○
    上訴主張其原係寄戶籍在丙○○所有之明湖路上址房屋，而
    丙○○於91年6 月間已將房屋出售他人（見本院卷第27頁之
    地政異動索引），但其漏未遷戶籍，其實際並未居住於明湖
    路上址房屋，其並未收到上開本票裁定云云，而被告丙○○
    於本院亦供述係因丁○○拜託而將其戶籍設在明湖路上址之
    空屋等語（見本院卷第58頁），然原審法院93年度票字第14
    149 號本票裁定，既係依照當時被告丁○○之戶籍地高雄縣
    鳥松鄉○○路81之12號5 樓而為送達，並由該址之大樓管理
    員收受，並非寄存送達，亦無遭退回之情，衡情大樓管理員
    實無隱瞞收受上開民事裁定之可能，足見上開准予本票強制
    執行之裁定確已合法送達生效。又被告丁○○自90年6 月5
    日將戶籍遷入明湖路上址，至丙○○於91年6 月間將房屋出
    售他人止，期間長達約1 年，則被告丁○○與戶籍地間之聯
    繫期間本非短暫，而被告丁○○於明湖路上址房屋出售後亦
    無遷移戶籍之舉，且被告丁○○未能舉證證明其確實未曾收
    受上開本票裁定之送達，自難僅以丙○○於91年6 月間有將
    房屋出售他人之情，推論被告丁○○對於上開本票裁定係不
    知情。
 2、被告丁○○分別於95年8 月16日、同年8 月24日分別將附表
    編號一、二所示之不動產，以丙○○為權利人設定第二順位
    、第一順位之抵押權，繼於同年95年8 月28日就附表編號一
    、二所示之不動產與被告丙○○訂立買賣契約後，同年9 月
    1 日、9 月5 日將附表編號一、二所示之不動產變更登記為
    丙○○所有，嗣因告訴人查知被告丁○○有繼承如附表之不
    動產而聲請強制執行，經臺灣高雄地方法院於95年9 月12日
    ，函知告訴人上開不動產業已移轉第三人等情，亦據證人即
    告訴人乙○○於95年10月4 日偵查中具結證述明確，並有不
    動產買賣契約書（他卷第29-31 頁）、土地登記謄本（他卷
    第6-9 、32-35 頁；偵卷第39-41 頁）及臺灣高雄地方法院
    95年9 月12日通知（偵卷第96頁）在卷可參。
 3、證人乙○○於95年10月4 日偵查中具結證述：「92年、93年
    間丁○○與伊和解，答應每月償還伊5000元沒有履行後，伊
    就常常到鳳山市○○街找丁○○，但丁○○避不見面，95年
    7 月間伊知道丁○○母親過世，有繼承財產後，有要求丁○○還錢，但她還是說沒錢」等語（他卷第41頁），參以被告
    丁○○於偵查中自承：（問：95年7 月及9 月告訴人有無找
    你要錢？）答：我不知道，我當時在躲告訴人不敢出來（見
    偵卷第50頁），及於原審供述：（審判長問：你什麼時候知
    道欠乙○○的150 萬元沒有還？）答：乙○○告我偽造有價
    證券時，後來我求證公婆，公婆說已經還了，我才不理告訴
    人等語（原審卷第103 頁），而告訴人對被告丁○○提出偽
    造有價證券告訴案件，係於94年3 月間經檢察官為不起訴處
    分，此有臺灣高雄地方法院檢察署檢察官94年度偵緝字第
    473 號不起訴處分書在卷（見偵卷第90頁），足徵被告丁○○於94、95年間，確有因逃避告訴人債務之催討而躲避告訴
    人之情，又倘被告丁○○確信其積欠告訴人債務已還清，實
    應尋求法律途徑確認該本票債務不存在，而非消極躲避。況
    且被告丁○○若真聽聞公公黃學習償還告訴人債務，理應要
    求告訴人應將系爭本票交還，但迄今本票仍在告訴人持有中
    ，顯見被告丁○○知悉告訴人對於系爭債務之清償狀況仍存
    有爭議，則被告丁○○顯非對於其尚欠告訴人債務之事實不
    知情。至於告訴人另於97年2 月間對被告丁○○之前夫黃志
    旭提起清償債務之訴（見本院卷第86-87 頁之民事起訴狀繕
    本，即原審法院97年度審訴字第524 號民事事件），則屬告
    訴人基於本票執票人身分而對共同發票人之黃志旭民事求償
    之舉，無從以此而遽認告訴人主張被告丁○○對其有150 萬
    元債務未清償一節係屬編造不實，附此敘明。
 4、被告丁○○雖辯稱：92年、93年間伊向丙○○借款300 多萬
    元，95年6 月30日伊母親過世，沒有錢辦喪事，又借了30多
    萬元，丙○○說要辦抵押才願意借，後來因為結算後，房子
    價值跟欠款差不多，所以將房子轉給丙○○云云。惟按債務
    人之總資產乃其全部債務之擔保，已取得執行名義參與分配
    者，除具有優先受償權者外，債權人應就債務人可受執行之
    財產平均受償，並由法院依法分配，強制執行法第38條定有
    明文。是債務人若明知將受強制執行，且有財產可供執行，
    但未告知取得執行名義之債權人，即擅自處分財產償還債務
    。縱其所清償之債務確係存在，仍有損及其餘債權人公平受
    償之情形。則被告丁○○明知其積欠告訴人債務尚未清償，
    及告訴人業已取得具有強制執行名義之上開本票裁定，仍於
    95年8 月間分別將其繼承取得所有如附表所示不動產，設定
    抵押權予丙○○，更於95年9 月間，將該不動產移轉登記予
    丙○○，顯有令告訴人無從強制執行之意，被告丁○○辯稱
    其無損害債權之意圖，要難可採。
 5、綜上所述，被告丁○○所辯上情，均屬卸責之詞，不足採信
    。此部分事證明確，被告丁○○損害債權犯行，堪以認定。
(二)、核被告丁○○所為，係犯刑法第356 條之損害債權罪。原判
    決關於被告丁○○部分，因而適用刑法第356 條、第41條第
    1 項前段，中華民國96年罪犯減刑條例第2 條第1 項第3 款
    、第7 條、第9 條，刑法施行法第1 條之1 等規定，並審酌
    被告丁○○明知其所有之財產處於將受強制執行之際，本應
    使其所有財產作為全體債權人之總擔保，竟擅自為某特定債
    權人就其未受執行之財產設定抵押權，復行出售財產予該特
    定債權人，而以此方式損害其他債權人即告訴人平均受償之
    權利，犯後飾詞否認犯行，態度難認良好，且未與告訴人達
    成和解，惟念被告犯罪之動機、手段、目的及造成告訴人所
    受損害等一切情狀，量處有期徒刑10月。並敘明被告丁○○
    上開犯罪行為時間係在96年4 月24日以前，所犯之罪合於中
    華民國96年罪犯減刑條例上開規定，應將宣告刑減2 分之1
    為有期徒刑5 月，併斟酌被告之資力及智識程度，諭知如易
    科罰金以新臺幣1 千元折算1 日之折算標準。
(三)、經核原判決關於此部分之認事用法，核無不合，量刑亦屬允
    當。被告丁○○仍執前詞提起上訴，否認犯罪並指摘原判決
    不當，及公訴人循告訴人請求提起上訴，指摘原判決關於此
    部分量刑過輕等語，均無理由，此部分上訴應予駁回。
三、無罪部分（即被告丙○○部分）：
(一)、公訴意旨略以：被告丙○○明知被告丁○○積欠告訴人乙○○債務，並經告訴人乙○○於93年向原審法院聲請本票裁定
    後，經原審法院於93年8 月13日核發93年度票字第14149 號
    本票裁定准予強制執行，且被告丁○○之財產於94年間經告
    訴人乙○○聲請執行後仍不足以清償告訴人乙○○之債權，
    告訴人除已取得前開具有強制執行名義之本票裁定外，並經
    原審法院發給上開不足受償債權之債權憑證，詎被告丙○○
    竟與被告丁○○基於毀損告訴人乙○○債權之共同犯意聯絡
    ，於將受強制執行之際，由被告丁○○分別於95年8 月15日
    、95年8 月24日將附表一、附表二所示之不動產設定最高限
    額為200 萬元之第2 順位及第1 順位抵押權予被告丙○○，
    繼於同年95年8 月28日就附表一、二所示之不動產與被告丙○○訂立買賣契約後，再分別於95年9 月1 日、95年9 月5
    日將上開不動產以買賣為原因辦理所有權移轉登記予被告丙○○，足以生損害於乙○○之債權，因認被告丙○○共同涉
    犯上開毀損債權罪嫌。
(二)、按犯罪事實應依證據認定，無證據不得認定犯罪事實；不能
    證明被告犯罪者，應諭知無罪之判決，刑事訴訟法第154 條
    第2 項、第301 條第1 項分別定有明文。又事實之認定，應
    憑證據，如未能發現相當證據，或證據不足以證明，自不能
    以推測或擬制之方法，為裁判基礎；且認定不利於被告之事
    實須依積極證據，苟積極證據不足為不利於被告事實之認定
    時，即應為有利於被告之認定；另認定犯罪事實所憑之證據
    ，雖不以直接證據為限，間接證據亦包括在內，然而無論直
    接證據或間接證據，其為訴訟上之證明，須於通常一般之人
    均不致有所懷疑，而得確信其為真實之程度者，始得據為有
    罪之認定，倘其證明尚未達到此一程度，而有合理之懷疑存
    在而無從使事實審法院得有罪之確信時，即應由法院為諭知
    被告無罪之判決（最高法院40年度台上字第86號、30年度台
    上字第816 號、76年度台上字第4986號判例意旨參照）。
(三)、公訴人起訴認被告丙○○涉犯上開罪嫌，係以：(1)告訴人乙○○之指訴; (2)被告丁○○於90年6 月5 日遷入戶籍之高雄
    縣鳥松鄉○○路81之12號5 樓房屋當時為被告丙○○所有；
    (3)被告丁○○於95年3 月7 日遷入戶籍之高雄縣鳳山市○○
    街95巷7 號房屋，係被告丙○○於94年4 月18日所買受，且
    該房屋緊鄰被告丁○○自母親繼承之高雄縣鳳山市○○街95
    巷5 號房屋；(4)被告丁○○於96年5 月9 日檢察官偵查中自
    承現住於被告丙○○家中，足認被告丁○○與被告丙○○始
    終關係匪淺，被告丙○○應與被告丁○○有共同損害債權之
    意圖等情為據。然訊據被告丙○○固坦承丁○○分別於95年
    8 月15日、95年8 月24日將附表編號一、二所示之不動產設
    定最高限額為200 萬元之第2 順位及第1 順位抵押權予伊，
    復分別於95年9 月1 日、95年9 月5 日將上開不動產以買賣
    為原因辦理所有權移轉登記予伊之事實，惟否認其有被訴上
    開共同毀損債權犯行，辯稱：丁○○曾經跟伊借很多錢，伊
    不知丁○○有欠告訴人乙○○債務之事等語。
(四)、經查：
 1、被告丁○○分別於95年8 月15日、95年8 月24日將附表編號
    一、二所示之不動產設定最高限額為200 萬元之第2 順位及
    第1 順位抵押權予被告丙○○，再分別於95年9 月1 日、95
    年9 月5 日將上開不動產以買賣為原因辦理所有權移轉登記
    予被告丙○○之事實，固有卷附土地登記謄本、建物登記謄
    本及不動產買賣契約書等件在卷可稽。又公訴人所舉被告丁○○上開當時戶籍地之處，雖曾為被告丙○○所有之房屋，
    且被告丙○○與被告丁○○曾屬男女朋友關係，然本案在無
    其他積極證據之情形下，不能僅憑上開情狀，遽認被告丙○○必然知悉被告丁○○有積欠告訴人債務未償，而與被告丁○○共同基於損害告訴人債權之犯意聯絡，將上開不動產移
    轉登記至其名下。
 2、被告丙○○所辯「丁○○確實有欠伊錢，所以才讓丁○○把
    房子移轉給伊」（見原審卷第24頁）等情，業據證人即台灣
    企銀北高雄證券部營業員徐鳳銘於原審證稱：「93年4 月16
    日丙○○在台灣企銀北高雄分行領75萬元借給丁○○買股票
    ，當天伊帶丁○○至1 樓開戶後，丙○○就將75萬元借給丁○○，並匯入丁○○戶頭裡」等語（原審卷第176 頁），又
    證人謝麗英亦於原審證稱：「92年6 月3 日伊向丙○○買受
    坐落於高雄縣鳥松鄉○○段246 地號，門牌號碼為高雄縣鳥
    松鄉○○路89之12號3 樓房屋，當時約定之買賣價金為288
    萬，見面第一次付訂金約10萬元，後來分2 、3 次付清尾款
    ，匯到丁○○台灣中小企業銀行北鳳山分行，帳號00000000
    000 號帳戶，其中92年7 月10日匯款45萬元、92年7 月11日
    匯款122 萬840 元」等語（原審卷第178 頁），復有不動產
    買賣合約書及丁○○設於台灣中小企業銀行北鳳山分行帳號
    00000000000 號資金往來明細在卷可參（偵卷第47頁），足
    徵被告丙○○確曾於92年、93年間將前開款項借予被告丁○○，尚難僅憑被告丙○○同意被告丁○○將上開不動產過戶
    至其名下，推認被告丙○○有何損害告訴人債權之意圖。至
    於公訴人上訴意旨雖陳「被告丁○○設定抵押權給被告丙○○，並無利息約定，與常情不符」（見本院卷第4 頁），然
    被告丙○○借款予被告丁○○，雙方間之債務對帳係有含利
    息之計算一節，亦據證人莊振昌代書於原審具結證述明確（
    見原審卷第99頁），復有被告丙○○辯護人於偵查中提出之
    借款明細表在卷足佐（見他卷第36頁），至於借款明細表之
    金額有出現「840 」、「160 」元之尾數部分，則屬被告丙○○、丁○○雙方間之借款約定數額，不能以此而認有何悖
    於常情之處。
 3、被告丙○○並非向告訴人借錢之人，且告訴人並不認識被告
    丙○○，亦未曾將被告丁○○有欠伊錢之情告知被告丙○○
    等情，業據證人即告訴人乙○○於原審證述明確（原審卷第
    96頁），復參以證人即共同被告丁○○所證：「伊不曾將伊
    向告訴人乙○○借錢的事跟被告丙○○說，被告丙○○也不
    知道告訴人乙○○查封伊的財產，後來執行無效果」等語（
    原審卷第102 頁），足徵被告丙○○所辯「伊不知被告丁○○與告訴人間之債務糾紛」等語，並非全屬無據。況且被告
    丁○○與被告丙○○雖曾為男女朋友關係，然積欠他人債務
    遭催討並非名譽之事，被告丁○○不願告知被告丙○○其有
    積欠債務，亦難認有何不合情理之處。則本案既無證據足認
    被告丙○○知悉被告丁○○因積欠告訴人乙○○債務，而遭
    法院核發本票准予強制執行之裁定，又無法證明被告丙○○
    於辦理附表編號一、二所示之不動產抵押權設定及所有權移
    轉登記時，業已知悉告訴人曾聲請法院就被告丁○○之財產
    為強制執行，則縱令被告丙○○受讓被告丁○○將上開不動
    產移轉登記至其名下，亦無從逕以被訴之損害債權罪相繩。
 4、公訴人上訴意旨雖陳「被告丙○○知悉丁○○有積欠告訴人
    債務，有證人甲○○可以為證」（見本院卷第4 頁），又告
    訴人於本院固亦證稱其有授權甲○○去找丁○○談債務等語
    （見本院卷第108 頁反面），然經本院依據告訴代理人陳報
    之證人甲○○地址傳訊，證人甲○○並未到庭，而告訴代理
    人亦於本院當庭捨棄傳喚（見本院卷第107 頁），又關於告
    訴人所主張「被告丙○○於接聽證人甲○○打來找被告丁○○之電話，因而知悉被告丁○○有積欠告訴人債務」部分，
    被告丁○○、丙○○於本院均具結否認有此情事（見本院卷
    第107 頁反面、第108 頁、第115 頁反面），則此部分上訴
    意旨所陳上情即難證實，無從作為不利於被告丙○○之認定
    。
(五)、綜上所述，公訴人所提出之證據在客觀上未達於通常一般之
    人均不致有所懷疑，而得確信被告丙○○有為損害債權犯罪
    之程度，無從為被告丙○○有罪之確信。此外，復查無其他
    確切之證據足資證明被告丙○○涉被訴上開犯行，原判決關
    於被告丙○○部分，依據前開說明，以不能證明被告丙○○
    犯罪，而為被告丙○○無罪之諭知，核無違誤。檢察官循告
    訴人乙○○請求上訴，指摘原判決關於此部分不當，為無理
    由，上訴應予駁回。
四、關於公訴人於原審移送併辦部分（臺灣高雄地方法院檢察署
    96年度偵字第32746 號），雖以被告丁○○、丙○○虛偽辦
    理上開不動產抵押權設定登記及所有權移轉登記所為，被告
    2 人涉犯刑法第28條、第214 條共同使公務員登載不實文書
    罪嫌。然原審業已敘明上開事證，認定被告丁○○於92年、
    93年確有陸續向被告丙○○借款之情，且渠等於95年7 月間
    前往代書莊振昌之代書事務所委託代書莊振昌辦理抵押權設
    定登記，及不動產買賣契約之際，確實經過對帳程序，則被
    告2 人於客觀上並未以虛偽債權設定抵押權登記及不動產移
    轉登記等不實之事項使不知情之公務員登載於職務上所載公
    文書，無法認定被告2 人有上開併辦意旨所指犯行，退由檢
    察官另為適法處理，而經檢察官偵查後，亦於97年6 月27日
    就此部分為不起訴處分，此有臺灣高雄地方法院檢察署檢察
    官97年度偵字第11973 號不起訴處分書在卷，附此敘明。
據上論斷，應依刑事訴訟法第368條，判決如主文。
本案經檢察官方娜到庭執行職務。
中    華    民    國    97    年    7     月    29    日
               刑事第一庭   審判長法  官  郭雅美
                                  法  官  徐美麗
                                  法  官  張意聰
以上正本證明與原本無異。
本判決不得上訴。
中    華    民    國    97    年    7     月    29    日
                                  書記官  陳金
附錄本案論罪科刑法條全文：
刑法第356條
債務人於將受強制執行之際，意圖損害債權人之債權，而毀壞、
處分或隱匿其財產者，處2 年以下有期徒刑、拘役或500 元以下
罰金。
附表：
┌──┬──────────┬──────────────────┐
│編號│ 土 地 地 號        │ 建 物 建 號                        │
├──┼──────────┼──────────────────┤
│一  │高雄縣鳳山市○○段  │鳳山市○○段433 建號建物（門牌號碼：│
│    │646 之17號          │高雄縣鳳山市○○街95巷5 號）        │
├──┼──────────┼──────────────────┤
│二  │台南市○區○○段7 號│台南市○區○○段578 建號建物（門牌號│
│    │及7 之1 號          │碼：台南市○○○路620 巷31號）      │
└──┴──────────┴──────────────────┘


司法院資訊處製作；財團法人民間司法改革基金會備份。
